臺灣桃園地方法院民事判決　　　　　　　100年度訴字第726號
原　　　告　葉步森
被　　　告　福火
上列當事人間請求損害賠償事件，原告就本院100 年度壢簡字第
259 號妨害婚姻及家庭案件提起附帶民事訴訟（100 年度壢簡附
民字第35號），經本院刑事庭裁定移送前來，於民國100 年6 月
8日 言詞辯論終結，本院判決如下：
    主      文
被告應給付原告新台幣拾萬元，及自民國一百年三月十九日起
至清償日止，按週年利率百分之五計算之利息。
原告其餘之訴駁回。
訴訟費用由被告負擔十分之四，餘由原告負擔。
本判決第一項得假執行。但被告如以新臺幣拾萬元為原告預供
擔保，得免為假執行。
原告其餘假執行之聲請駁回。
    事實及理由
一、原告主張：
（一）被告福火明知訴外人陳立群為有配偶之人，被告竟基於
      通姦之犯意，於民國98年9 月至10月間某日，在桃園縣楊
      梅市○○○○道旁之汽車旅館，與其發生性行為1 次。上
      揭事實，業經鈞院100 年度壢簡第259 號簡易判決在案。
（二）陳立群為原告之配偶，被告與其發生通姦之行為，嚴重侵
      害原告權益並破壞原告之婚姻及家庭。原告因此身心遭受
      極嚴重之打擊和傷害，無法繼續工作，亦無顏面對親友及
      家庭，痛苦難以言喻。爰依侵權行為法律關係，請求被告
      賠償非財產上損害新臺幣（下同）76萬元。併聲明：被告
      應給付原告76萬元，及自刑事附帶民事訴訟起訴狀繕本送
      達被告之翌日起至清償日止，按週年利率5%計算之利息。
      願供擔保請准宣告假執行。
二、被告答辯：伊雖確實有與陳立群發生性行為，但此乃原告與
    陳立群設計之仙人跳，伊願意賠償原告30萬元等語置辯。並
    答辯聲明：原告之訴及假執行之聲請均駁回。如受不利判決
    ，願供擔保請准宣告免為假執行。
三、原告主張被告於前揭時地有相姦行為等，經本院刑事庭審理
    後以100 年度壢簡字第259 號刑事簡易判決判處被告相姦罪
    等情，業經本院依職權調閱上開刑事案件卷宗，核屬無訛，
    並為被告所不爭執，堪信原告主張之事實為真正。而被告主
    張遭原告設計仙人跳一事，被告並無提出任何證據以實其說
    ，其抗辯顯無足採。
四、按「因故意或過失不法侵害他人之權利者，負損害賠償責任
    ，故意以背於善良風俗之方法加損害於他人者亦同。」「不
    法侵害他人之身體、健康、名譽、自由、信用、隱私、貞操
    或不法侵害其他人格法益而情節重大者，被害人雖非財產上
    之損害，亦得請求賠償相當之金額。」「前二項規定，於不
    法侵害他人基於父、母、子、女或配偶關係之身分法益而情
    節重大者，準用之。」民法第184 條第1 項、第195 條第1
    項、第3 項分別定有明文。又依社會一般觀念，如明知為有
    夫之婦而與之通姦，不得謂非有以違背善良風俗之方法，加
    損害他人之故意，茍其夫確因此受有非財產上之損害，依前
    揭規定，自得請求賠償。良以婚姻係以夫妻之共同生活為其
    目的，配偶應互相協力保持其共同生活之圓滿安全及幸福，
    而夫妻互守誠實，係確保其共同生活之圓滿安全及幸福之必
    要條件。故夫妻之一方如有與人通姦或相姦之行為，適足以
    破壞夫妻間之共同生活，此從公序良俗之觀點評價，自非法
    之所許。是為通姦或相姦之第三人，對該另一方之配偶自構
    成侵權行為，其受害一方之配偶得據為請求損害賠償，當可
    確認。本件被告與原告配偶之通姦行為既經認定，已如前述
    ，即屬不法侵害原告基於婚姻關係而享有之夫妻身分法益，
    令原告精神上感受莫大痛苦，自屬情節重大，被告應負損害
    賠償責任。查原告於結婚多年後逢此劇變，衡情其精神上所
    受痛苦斷非輕微，又原告從事電子業月入3 萬元，被告沒有
    工作，有數筆土地，此有稅務電子閘門所得調件明細表在卷
    可稽，本院衡量兩造之身分、地  位、經濟狀況及被告與陳
    立群通姦行為之次數及持續之期間等一切情狀，認原告請求
    被告賠償之精神慰撫金以30萬元為相當，逾此部分之請求，
    不應准許。
五、按「給付無確定期限者，債務人於債權人得請求給付時，經
    其催告而未為給付，自受催告時起，負遲延責任，其經債權
    人起訴而送達訴狀，或依督促程序送達支付命令，或為其他
    相類之行為者，與催告有同一之效力。」、「遲延之債務，
    以支付金錢為標的者，債權人得請求依法定利率計算之遲延
    利息。」民法第229 條第2 項、第233 條第1 項前段分別有
    明文規定。從而，原告依侵權行為法律關係，請求被告賠償
    非財產上損害賠償30萬元，及自起訴狀繕本送達翌日即100
    年3 月19日起至清償日止，按年息5%計算之利息，為有理由
    ，應予准許。至原告逾上開金額之請求為無理由，應予駁回
    。
六、末按，所命給付之金額或價額未逾50萬元之判決，法院應依
    職權宣告假執行，民事訴訟法第389 條第1 項第5 款定有明
    文。查原告陳明願供擔保聲請宣告假執行，經核原告勝訴部
    分，依前揭法律規定本院應依職權宣告假執行，無必要再命
    原告供擔保始得假執行。至原告其餘假執行之聲請，因訴之
    駁回而失所依據，不予准許。
七、本件事證已臻明確，兩造其餘攻擊防禦方法，於本判決結果
    不生影響，爰不一一論述，併此敘明。
八、據上論結，本件原告之訴為一部有理由，一部無理由，依民
    事訴訟法第79條、第389 條第1 項第5 款、第392 條第2 項
    ，判決如主文。
中    華    民    國  100     年    6     月    21    日
                  民事第三庭    法  官  張益銘
以上正本係照原本作成
如對本判決上訴，須於判決送達後 20 日內向本院提出上訴狀。
如委任律師提起上訴者，應一併繳納上訴審裁判費。
中    華    民    國  100     年    6     月    21    日
                            書記官  施春祝